臺灣士林地方法院小額民事判決　　　 110年度士小字第1657號
原　　　告　和泰產物保險股份有限公司

法定代理人　莊瑞德　
訴訟代理人　謝子涵　
被　　　告　游治國　

被　　　告　中壢汽車客運股份有限公司

法定代理人　范振修　
訴訟代理人　黃俊棋　
上列當事人間侵權行為損害賠償事件，於中華民國110 年9 月28
日言詞辯論終結，本院判決如下：
    主  文
被告應連帶給付原告新臺幣陸萬伍仟叁佰叁拾壹元，及自民國一
百一十年八月二十八日起至清償日止，按年息百分之五計算之利
息。
原告其餘之訴駁回。
訴訟費用新臺幣壹仟元，其中新臺幣柒佰捌拾壹元由被告連帶負
擔，餘由原告負擔。
本判決原告勝訴部分得假執行。
    訴訟標的及理由要領
一、原告起訴主張：被告中壢汽車客運股份有限公司（下稱被告
    中壢客運公司）之受僱人被告游治國，於民國108 年12月18
    日18時46分許，駕駛691-U7號營業用大客車（下稱A 車），
    行經臺北市○○區○道○號北向25公里500 公尺中外車道處
    時，涉有未保持行車安全距離之過失，致撞擊原告所承保訴
    外人吳秀珠所有、由訴外人陳惟欣駕駛之車牌號碼000-0000
    號自用小客車（下稱B 車），致B 車受有損害。經送廠維修
    後，計支出修復費用共新臺幣（下同）83,677元（其中鈑金
    費用：19,720元、塗裝費用：35,227元及零件費用：28,730
    元），原告已全部依保險契約賠付予陳惟欣，依保險法第53
    條規定，原告自得代位求償。而被告中壢客運公司為被告游
    治國之僱用人，自應就其於執行職務中所為不法侵害他人權
    利之行為，負連帶賠償責任。為此，爰依民法侵權行為及僱
    用人責任提起本件訴訟等語；並聲明：被告應連帶給付原告
    83,677元，及自起訴狀繕本送達翌日起至清償日止，按年息
    5 ％計算之利息。
二、被告則以：原告請求之修繕費用過高，且零件部分應計算折
    舊等語，資為抗辯；並聲明求為駁回原告之訴。
三、原告主張之上開事實，業據其提出相符之行車執照、保險卡
    、道路交通事故當事人登記聯單、車損照片、估價單、統一
    發票、現場圖、汽車理賠同意書等件影本為證，核與本院調
    取之道路交通事故初步分析研判表、道路交通事故現場圖、
    補充資料表、談話紀錄表、當事人酒精測定紀錄表、道路交
    通事故調查報告表（一）、（二）、自首情形紀錄表、現場
    車損照片等件相符，被告均經合法通知無正當理由未到場，
    亦未提出任何書狀作何聲明及陳述，應堪信原告之主張為真
    實。
四、按因故意或過失，不法侵害他人之權利者，負損害賠償責任
    ，民法第184 條第1 項前段定有明文。又依民法第196 條規
    定，不法毀損他人之物者，被害人得請求其物因毀損所減少
    之價額，而所謂賠償物被毀損所減少之價額，得以修復費用
    為估定標準，但以必要者為限（最高法院77年度第9 次民事
    庭會議決議參照）。是本件原告因系爭車禍致B 車受損，以
    修理費作為減少價額之依據，請求被告賠償，自為法所許。
    據原告所提估價單及統一發票，其修繕費用為83,677元（其
    中鈑金費用：19,720元、塗裝費用：35,227元及零件費用：
    28,730元），然而以新零件更換舊零件之零件折舊部分非屬
    必要費用，應予扣除。查B 車係於106 年10月15日出廠使用
    （行照上未寫明出廠日，依法推定為該月15日），有行照影
    本附卷可稽，依行政院所頒固定資產耐用年數表及固定資產
    折舊率表規定，小客車耐用年數為5 年，依定率遞減法每年
    應折舊一千分之三百六十九，參酌「營利事業所得稅查核準
    則」第95條第6 項規定「固定資產提列折舊採用平均法或定
    率遞減法者，以1 年為計算單位，其使用期間未滿1 年者，
    按實際使用之月數相當於全年之比例計算之，不滿1 月者，
    以1 月計」。據此，則至發生系爭車禍之日即108 年12月18
    日為止，B 車已實際使用2 年3 月，故原告就更換零件部分
    ，所得請求被告賠償之範圍，扣除如附表計算式所示之折舊
    值後，應以10,384元為限，加上其餘非屬零件之鈑金費用
    19,720元、塗裝費用35,227元，共計65,331元。從而，原告
    依保險代位、侵權行為及僱用人責任法律關係，請求被告連
    帶賠償65,331元，及自起訴狀繕本送達翌日（即110 年8 月
    28日）起至清償日止，按年息百分之5 計算之利息，為有理
    由，應予准許，逾此部分之請求，為無理由，應予駁回。
五、本件原告勝訴部分係小額程序為被告敗訴之判決，依民事訴
    訟法第436 條之20規定，應依職權宣告假執行，並依職權確
    定訴訟費用額為1,000 元（第一審裁判費），其中781 元應
    由被告連帶負擔，餘由原告負擔。
中    華    民    國  110     年    9     月    30    日
                  士林簡易庭法  官  張明儀
以上正本係照原本作成。
如不服本判決，應於送達後20日內，向本院提出上訴狀，並表明
上訴理由（上訴理由應表明一、原判決所違背之法令及具體內容
。二、依訴訟資料可認為原判決有違背法令之具體事實。），如
於本判決宣示後送達前提起上訴者，應於判決送達後20日內補提
上訴理由書（須附繕本），如未於上訴後20日內補提合法上訴理
由書，法院得逕以裁定駁回上訴。
中    華    民    國   110    年    9     月    30    日
                            書記官  劉彥婷
附錄：
一、民事訴訟法第436條之24第2項：
    對於小額程式之第一審裁判上訴或抗告，非以其違背法令為
    理由，不得為之。
二、民事訴訟法第436條之25：
    上訴狀內應記載上訴理由，表明下列各款事項：
    (一)原判決所違背之法令及其具體內容。
    (二)依訴訟資料可認為原判決有違背法令之具體事實。
附表
-----
折舊時間           金額
第1年折舊值        28,730×0.369=10,601
第1年折舊後價值    28,730-10,601=18,129
第2年折舊值        18,129×0.369=6,690
第2年折舊後價值    18,129-6,690=11,439
第3年折舊值        11,439×0.369×(3/12)=1,055
第3年折舊後價值    11,439-1,055=10,384